臺灣臺中地方法院民事裁定
                                  110年度監宣字第519號
聲  請  人  林凱羿  
相  對  人  許正樹  

上列聲請人聲請監護宣告事件，本院裁定如下：
    主    文
一、宣告許正樹（國民身分證統一編號：Z000000000號）為受輔
    助宣告之人。
二、選定林凱羿（國民身分證統一編號：Z000000000號）為受輔
    助宣告之人之輔助人。
三、聲請程序費用由受輔助宣告之人負擔。
    理    由
一、按法院對於監護之聲請，認為未達第1項之程度者，得依第1
    5條之1第1項規定，為輔助之宣告；對於因精神障礙或其他
    心智缺陷，致其為意思表示或受意思表示，或辨識其意思表
    示效果之能力，顯有不足者，法院得因本人、配偶、四親等
    內之親屬、最近一年有同居事實之其他親屬、檢察官、主管
    機關或社會福利機構之聲請，為輔助之宣告。受輔助宣告之
    人，應置輔助人，民法第14條第3項、第15條之1第1項、第1
    113之1第1項定有明文。另法院對於監護宣告之聲請，認為
    未達應受監護宣告之程度，而有輔助宣告之原因者，得依聲
    請或依職權以裁定為輔助之宣告，家事事件法第174條第1 
    項亦定有明文。依民法第1113之1第2項準用同法第1111條之
    1規定，法院選定輔助人時，應依受輔助宣告之人之最佳利
    益，優先考量受輔助宣告之人之意見，審酌一切情狀，並注
    意下列事項：一、受輔助宣告之人之身心狀態與生活及財產
    狀況。二、受輔助宣告之人與其配偶、子女或其他共同生活
    之人間之情感狀況。三、輔助人之職業、經歷、意見及其與
    受輔助宣告之人之利害關係。四、法人為輔助人時，其事業
    之種類與內容，法人及其代表人與受輔助宣告之人之利害關
    係。
二、聲請意旨略以：相對人為聲請人母親，其於民國93年前因精
    神分裂罹病，雖經家人送醫治療均不見起色，相對人目前不
    能處理自己生活事務，且精神狀況已達不能辨識其意思表示
    之效果。爰聲請對相對人為監護宣告，並依相對人之最佳利
    益，選定由聲請人為相對人之監護人，並指定聲請人之姐姐
    即同為相對人之女兒林梅妃為會同開具財產清冊之人等語。
三、經查：聲請人主張上開事實，業據其提出戶籍謄本、親屬系
    統表、身心障礙證明、親屬團體會議推定監護人、會同開具
    財產清冊之人說明書及同意書為證。本院經審酌澄清綜合醫
    院平等院區之監護（輔助）宣告鑑定報告後，認相對人因慢
    性思覺失調症，致為意思表示或受意思表示，或辨識其意思
    表示效果之能力，顯有不足。爰依職權對相對人為輔助之宣
    告，並基於相對人之最佳利益，選定聲請人為相對人之輔助
    人。
四、依家事事件法第177條第2項、第164條第2項，裁定如主文。
中　　華　　民　　國　　110 　年　　11　　月　　16　　日
                  家事法庭    法  官  顏銀秋
以上為正本係照原本作成。
如對本裁定抗告，須於裁定送達後10日之不變期間內，向本院提
出抗告狀，並繳納抗告費新台幣1000元。
中　　華　　民　　國　　110 　年　　11　　月　　16　　日
                              書記官  王綉玟